【裁判字號】    99,訴,767
【裁判日期】    990630
【裁判案由】    毒品危害防制條例
【裁判全文】
臺灣臺北地方法院刑事判決               99年度訴字第767號
公  訴  人  臺灣臺北地方法院檢察署檢察官
被      告  甲○○
上列被告因違反毒品危害防制條例案件，經檢察官提起公訴（99
年度毒偵字第1442號），被告於準備程序進行中就被訴事實為有
罪之陳述，經合議庭裁定改行簡式審判程序，本院判決如下：
    主  文
甲○○施用第一級毒品，累犯，處有期徒刑拾月。
    事  實
一、甲○○有煙毒、恐嚇、施用毒品等多項前科，其中：
  (一)於民國八十八年間因施用毒品案件，經臺灣臺中地方法院以
    八十八年度毒聲字第九五號裁定送觀察、勒戒後，認有繼續
    施用毒品之傾向，經該院以八十八年度毒聲字第九八八號裁
    定令入戒治處所施以強制戒治，嗣經該院以八十八年度毒聲
    字第四八一七號裁定停止戒治，所餘戒治期間付保護管束，
    於八十八年八月二十三日停止戒治，八十九年二月三日保護
    管束期滿，未經撤銷停止戒治，視為強制戒治執行完畢，由
    臺灣臺中地方法院檢察署檢察官於同年四月五日以八十九年
    度戒毒偵字第一九０號為不起訴處分確定。復於九十二年十
    月間因施用毒品案件，經臺灣彰化地方法院以九十二年度毒
    聲字第二０九０號裁定令入戒治處所施以強制戒治，惟嗣因
    毒品危害防制條例修正，故由臺灣彰化地方法院檢察署於九
    十三年一月九日以法律修正報結而停止執行強制戒治。
  (二)復於九十二、九十三年間因施用毒品案件，經臺灣高等法院
    臺中分院以九十三年度上訴字第一三八八號判處有期徒刑一
    年確定；再於九十三年間因施用毒品案件，經臺灣板橋地方
    法院以九十四年度簡字第一０七九號判處有期徒刑六月確定
    ；前開二罪，並經臺灣板橋地方法院以九十四年度聲字第一
    一三二號裁定應合併執行有期徒刑一年四月確定，於九十五
    年三月九日縮刑期滿執行完畢。
  (三)再於九十五年間因施用毒品案件，經臺灣高等法院以九十六
    年度上訴字第二二四七號判處有期徒刑八月減為有期徒刑四
    月確定；又於九十六年間因施用毒品案件，經該院以九十七
    年度上訴字第一七三０號判處有期徒刑九月確定；前開二罪
    ，並經該院以九十八年度聲字第一二七八號裁定應合併執行
    有期徒刑十一月確定，於九十九年二月八日縮刑期滿執行完
    畢。
二、詎甲○○猶不知悔改，竟又基於施用第一級毒品之犯意，於
    同年月二十六日晚間七、八時許，在臺北市○○區○○街二
    段八三之七號五樓住處，以第一級毒品海洛因置入針筒內摻
    水稀釋後注射體內之方式，施用第一級毒品海洛因一次。嗣
    經警於翌日下午三時二十分許，前往甲○○之友人葉建明位
    於臺北市○○區○○街二段一二四之二號八樓之八住處搜索
    時，甲○○在場並同意採尿送驗後，始悉上情。
三、案經臺北市政府警察局信義分局報請臺灣臺北地方法院檢察
    署檢察官偵查起訴。
    理  由
一、前揭事實，業據被告甲○○於本院審理時坦承不諱，且其於
    前揭時、地為警查獲所採集之尿液經送鑑定結果，呈嗎啡陽
    性反應，此有臺灣尖端先進生技醫藥股份有限公司濫用藥物
    檢驗報告附卷可稽（見偵查卷第一０頁），足認被告之自白
    ，與事實相符。又被告前於八十八年間因施用毒品案件，經
    臺灣臺中地方法院以八十八年度毒聲字第九五號裁定送觀察
    、勒戒後，認有繼續施用毒品之傾向，經該院以八十八年度
    毒聲字第九八八號裁定令入戒治處所施以強制戒治，嗣經該
    院以八十八年度毒聲字第四八一七號裁定停止戒治，所餘戒
    治期間付保護管束，於八十八年八月二十三日停止戒治，八
    十九年二月三日保護管束期滿，未經撤銷停止戒治，視為強
    制戒治執行完畢，由臺灣臺中地方法院檢察署檢察官於八十
    九年四月五日以八十九年度戒毒偵字第一九０號為不起訴處
    分確定。詎其竟於強制戒治執行完畢釋放後五年內之九十二
    年十月間再因施用毒品案件，經臺灣彰化地方法院以九十二
    年度毒聲字第二０九０號裁定令入戒治處所施以強制戒治，
    惟嗣因毒品危害防制條例修正，故由臺灣彰化地方法院檢察
    署於九十三年一月九日以法律修正報結而停止執行強制戒治
    。詎其又於九十二、九十三年間因施用毒品案件，經臺灣高
    等法院臺中分院以九十三年度上訴字第一三八八號判處有期
    徒刑一年確定，復於九十三年間因施用毒品案件，經臺灣板
    橋地方法院以九十四年度簡字第一０七九號判處有期徒刑六
    月確定，再於九十五年間因施用毒品案件，經臺灣高等法院
    以九十六年度上訴字第二二四七號判處有期徒刑八月減為有
    期徒刑四月確定，復於九十六年間因施用毒品案件，經臺灣
    高等法院以九十七年度上訴字第一七三０號判處有期徒刑九
    月確定，此有臺灣高等法院被告前案紀錄表附卷可憑。茲被
    告於強制戒治執行完畢釋放後五年內已再犯，經依法追訴處
    罰，縱其第三次以上即本案再度施用毒品之時間，在初犯經
    強制戒治執行完畢釋放五年以後，然已不合於「五年後再犯
    」之規定，自無適用毒品危害防制條例第二十條實施觀察、
    勒戒及強制戒治之餘地。綜上所述，本件事證明確，被告犯
    行洵堪認定，應予依法論科。
二、查海洛因係毒品危害防制條例第二條第二項第一款所列之第
    一級毒品。核被告所為，係犯毒品危害防制條例第十條第一
    項之施用第一級毒品罪。其持有第一級毒品之低度行為，應
    為施用第一級毒品之高度行為所吸收，不另論罪。再查被告
    前於九十二、九十三年間因施用毒品案件，經臺灣高等法院
    臺中分院以九十三年度上訴字第一三八八號判處有期徒刑一
    年確定；再於九十三年間因施用毒品案件，經臺灣板橋地方
    法院以九十四年度簡字第一０七九號判處有期徒刑六月確定
    ；前開二罪，並經臺灣板橋地方法院以九十四年度聲字第一
    一三二號裁定應合併執行有期徒刑一年四月確定，於九十五
    年三月九日縮刑期滿執行完畢。再於九十五年間因施用毒品
    案件，經臺灣高等法院以九十六年度上訴字第二二四七號判
    處有期徒刑八月減為有期徒刑四月確定；又於九十六年間因
    施用毒品案件，經該院以九十七年度上訴字第一七三０號判
    處有期徒刑九月確定；前開二罪，並經該院以九十八年度聲
    字第一二七八號裁定應合併執行有期徒刑十一月確定，於九
    十九年二月八日縮刑期滿執行完畢，此有卷附臺灣高等法院
    被告前案紀錄表可按，其於五年以內故意再犯有期徒刑以上
    之罪，為累犯，應依刑法第四十七條第一項規定，加重其刑
    。爰審酌被告有上述多項前科，素行不良，正值壯年，不思
    正途，屢屢再犯施用毒品罪，顯未因前所受觀察、勒戒、強
    制戒治及有期徒刑之執行而矯正其行，然施用毒品僅係戕害
    自身健康，對他人並不生重大危害，暨犯後坦承犯行，尚知
    悔悟，態度良好等一切情狀，量處如主文所示之刑。
據上論斷，應依刑事訴訟法第二百七十三條之一第一項、第二百
九十九條第一項前段，毒品危害防制條例第十條第一項，刑法第
十一條前段、第四十七條第一項，判決如主文。
本案經檢察官盧慧珊到庭執行職務
中    華    民    國    99    年    6     月    30    日
                  刑事第八庭法  官  陳芃宇
以上正本證明與原本無異。
如不服本判決應於收受送達後10日內向本院提出上訴書狀，並應
敘述具體理由；其未敘述上訴理由者，應於上訴期間屆滿後20日
內向本院補提理由書（均須按他造當事人之人數附繕本）「切勿
逕送上級法院」。
                            書記官  徐鶯尹
中    華    民    國    99    年    7     月    1     日
附錄本案論罪科刑法條全文：
毒品危害防制條例第10條
施用第1級毒品者，處6月以上5年以下有期徒刑。
施用第2級毒品者，處3年以下有期徒刑。

司法院資訊處製作；財團法人民間司法改革基金會備份。
